---
title: "Rafael Bruno Vargas"
format: html
editor: visual
---

```{r}
#| label: load-packages # nomes únicos 
#| include: false

library(GetBCBData)
library(tidyverse)
library(gganimate)

df <- gbcbd_get_series(
  id = 1644,
  first.date = "1995-01-01"
)

```

## VARIÁVEL

### **Índice Nacional de Preços ao Consumidor (INPC) - Alimentação e Bebidas**

A variável **1644 do SGS** representa o **Índice Nacional de Preços ao Consumidor (INPC) - Alimentação e Bebidas**, calculado pelo IBGE. Esse índice mede a variação dos preços de itens relacionados à alimentação e bebidas, considerando famílias com renda entre 1 e 5 salários mínimos. Ele reflete o impacto da inflação no consumo básico da população de menor renda, sendo um indicador relevante para estudos econômicos, análise de custo de vida e reajustes salariais.

```{r}
#| warning: false
#| echo: false

df |>
  ggplot(aes(x = ref.date, y = value)) +
  geom_line(color = "steelblue", linewidth = 1) +
  geom_point(color = "yellow", size = 2) +
  labs(
    title = 'Índice nacional de preços ao consumidor (INPC) - Alimentação e bebidas',
    subtitle = 'Data: {frame_along}',
    x = 'Data',
    y = 'INPC'
  ) +
  theme_minimal() +
  transition_reveal(ref.date)
```
