---
title: "Rafael Bruno Vargas"
format: html
editor: visual
---

```{r}
#| label: load-packages # nomes únicos 
#| include: false

library(GetBCBData)
library(tidyverse)
library(plotly)
library(hrbrthemes)


df.bcb <- gbcbd_get_series(
  id = 1644,
  first.date = "1995-01-01"
)


```

```{r}
#| warning: false
#| echo: false

# fazendo gráfico de linhas mais mapa
p <- df.bcb %>%
  ggplot( aes(x=ref.date, y=value)) +
  geom_area(fill="#69b3a2", alpha=0.5) +
  geom_line(color="#69b3a2") +
  ylab("Endividamento das famílias %") +
  theme_ipsum() +
  labs(
    title = "Taxa de Endividamento das Famílias Brasileiras (2012 - 2025)"
  )

# Turn it interactive with ggplotly
p <- ggplotly(p)
p
```

## VARIÁVEL

### **Taxa de Endividamento das Famílias Brasileiras**

A taxa de endividamento das famílias brasileiras é um indicador macroeconômico que mede o grau de comprometimento da renda familiar com dívidas financeiras. Esse indicador é calculado pela razão entre o total das dívidas das famílias e a sua renda acumulada nos últimos 12 meses, sendo expressa em percentual.

Esse dado é acompanhado e divulgado periodicamente pelo Banco Central do Brasil (BCB). Ele reflete o comportamento do consumo, a capacidade de pagamento das famílias e o impacto do crédito na economia. Uma taxa elevada pode indicar que as famílias estão altamente expostas a compromissos financeiros, o que pode reduzir sua capacidade de consumo e aumentar o risco de inadimplência. Por outro lado, uma taxa controlada sugere maior equilíbrio entre dívida e renda, possibilitando maior estabilidade econômica e poder de compra.

Diversos fatores influenciam a variação dessa taxa ao longo do tempo, como mudanças na taxa de juros, nível de emprego, facilidade de acesso ao crédito, e cenários de instabilidade econômica. Em momentos de crescimento econômico e juros mais baixos, há uma tendência de aumento no endividamento, pois as famílias se sentem mais confiantes para consumir e tomar crédito. Já em períodos de crise ou alta da taxa Selic, observa-se uma retração no endividamento por conta da perda de poder aquisitivo e maior cautela dos consumidores.

Este indicador é fundamental para análises econômicas, pois permite avaliar a saúde financeira das famílias e o potencial de crescimento da demanda interna no país. Além disso, é utilizado como subsídio para a formulação de políticas públicas e decisões de política monetária por parte do governo e do Banco Central.
